【裁判字號】    97,易,968
【裁判日期】    971125
【裁判案由】    竊盜
【裁判全文】
臺灣臺南地方法院刑事判決               97年度易字第968號
公  訴  人  臺灣臺南地方法院檢察署檢察官
被      告  癸○○
上列被告因竊盜案件，經檢察官提起公訴（97年度營偵字第81號
），被告於本院行準備程序中就被訴犯罪事實為有罪之陳述，本
院裁定行簡式審判程序，判決如下：
    主  文
癸○○犯如附表一編號１至５所示之加重竊盜罪，各處如附表一
編號１至５所示之主刑及從刑。應執行有期徒刑拾月，扣案如附
表二編號１、４所示工具均沒收。
    事實及理由
一、犯罪事實：癸○○曾因施用第二級毒品案件，經本院以96年
    度簡字第3189號判決判處有期徒刑 3月，於民國96年10月25
    日確定。詎其不知悔改，於前開判決確定後尚未執行之際，
    竟與庚○○、丁○○（均由本院另行判決）共同基於意圖為
    自己不法所有之竊盜犯意聯絡，結夥三人以上，攜帶客觀上
    足以對人之生命、身體、安全構成威脅，具有危險性，如附
    表二編號1至4所示工具，於附表一編號1至5所示地點，竊取
    附表一編號1至5所示被害人如附表一編號1至5所示財物，得
    手後將竊得之蓄電池載往翁村田、陳清松等人經營之資源回
    收場變賣，得款則由庚○○、丁○○、癸○○ 3人朋分花用
    。嗣臺南縣警察局員警於定期查訪轄內資源回收場過程中，
    經協聯資源回收場實際負責人柯泰和告知其懷疑庚○○等人
    販售之蓄電池來源有異，員警於96年12月 2日會同另案被害
    人戊○○前往辨識並確認庚○○所販售之蓄電池確為戊○○
    所失竊之蓄電池後，通知庚○○到案說明，並於96年12月 4
    日，在庚○○所駕駛之車牌號碼 J5-3800號自小客車後車廂
    內，扣得如附表二編號1至8所示之物。庚○○於員警約談過
    程中，供出癸○○涉案，員警乃約談癸○○到案，因而查獲
    。案經臺南縣警察局移請臺灣臺南地方法院檢察署檢察官偵
    查起訴。
二、前項犯罪事實，有下列事證足資證明：
  (一)被告癸○○於警詢及本院審理中所為之自白。
  (二)共同被告庚○○於警詢、偵查中所為之自白及其於偵查中以
    證人身分所為之證詞。
  (三)證人陳清松於警詢中所為之證詞。
  (四)被害人乙○○、壬○○、甲○○、丙○○、己○○警詢中所
    為之指述。
  (五)卷附證人陳清松於警詢中所提出之唯康資源回收場「收受物
    品、舊貨、五金廢料或廢棄物登記表」 1紙（見臺南縣警察
    局0000000000號警卷第119頁）。
  (六)扣案如附表二編號1至4所示之工具。
三、論罪科刑：
  (一)按刑法第 321條第1項第3款之攜帶兇器竊盜罪，係以行為人
    攜帶兇器竊盜為其加重條件，此所謂兇器，其種類並無限制
    ，凡客觀上足對人之生命、身體、安全構成威脅，具有危險
    性之兇器均屬之，且祇須行竊時攜帶此種具有危險性之兇器
    為已足，並不以攜帶之初有行兇之意圖為必要，最高法院79
    年台上字第5253號著有判例可資參照。又事前同謀，事後分
    贓，並於實施犯罪之際，擔任在外把風，顯係以自己犯罪之
    意思而參與犯罪，即應認為共同正犯，應計入結夥人數之內
    ，司法院院字第2030號解釋、最高法院95年度台上字第3886
    號判決意旨可資參照。
  (二)查本案被告癸○○與共同被告庚○○、丁○○ 3人共同為附
    表一編號1至5所示竊盜犯行時，均隨身攜帶如附表二編號 1
    至 4所示之扣案工具行竊，此業據共同被告庚○○於警詢、
    偵查中陳證明確，而扣案如附表二編號1至4所示工具，均具
    有相當之體積及重量，客觀上足以對人之生命、身體、安全
    構成威脅，具有危險性，此亦有如附表二編號1至4所示工具
    扣案可資佐證。是依前引最高法院79年台上字第5253號判例
    意旨，附表二編號1至4所示工具，自屬刑法第321條第1項第
    3 款所稱兇器無疑。又被告癸○○與共同被告庚○○、丁○○就附表一編號1至5所示竊盜案件，均有事前同謀、事後分
    贓之舉，揆諸前引司法院院字第2030號解釋、最高法院95年
    度台上字第3886號判決意旨，被告庚○○、丁○○及共同被
    告癸○○3人，均應計入結夥人數之內。
  (三)是核被告癸○○就附表一編號1至5所示犯行，所為係犯刑法
    第321條第1項第3款、第4款之結夥三人以上攜帶兇器竊盜罪
    。被告癸○○與共同被告庚○○、丁○○就上開竊盜犯行，
    有犯意聯絡及行為分擔，俱為共同正犯。被告癸○○所犯如
    附表一編號1至5所示竊盜犯行，均犯意個別，行為互殊，應
    均予分論併罰。
四、刑罰裁量：爰審酌被告癸○○有如犯罪事實欄所示前案經法
    院判決確定紀錄，有臺灣高等法院被告全國紀錄表在卷可稽
    ，其於該案判決確定後尚未執行之際，為本案竊盜犯行，顯
    見輕忽法律之心態，難認素行良好，且被告癸○○參與竊盜
    犯行之次數達 5次，雖各次竊盜犯行竊取之財物價值並非高
    昂，但其夥同共同被告庚○○、丁○○多次攜帶兇器竊取車
    用蓄電池，對社會治安影響甚鉅，惟其犯後坦承犯行，態度
    尚稱良好，以及被告癸○○之智識程度、家庭狀況等一切情
    狀，分別量處如主文所示之刑，並定其應執行之刑，以示懲
    儆。
五、沒收之宣告：
  (一)扣案如附表二編號1至4所示之物，其中附表二編號 1所示工
    具，為共同被告庚○○所有，而附表二編號 4所示之工具，
    則為共同被告丁○○所有，此業據共同被告庚○○、丁○○
    2 人分別於警詢中供承在卷，且附表二編號1、4所示工具，
    為被告癸○○與共同被告庚○○、丁○○人為附表一編號 1
    至 5所示竊盜犯罪所用之物，亦據被告庚○○於警詢中陳述
    甚明，爰依刑法第38條第1項第2款之規定，就附表二編號 1
    、4所示工具宣告沒收。
  (二)至附表二編號2、3所示工具，雖共同被告庚○○陳稱係供犯
    罪所用之物，但並無證據證明為被告癸○○或共同被告庚○○、丁○○所有；另扣案如附表二編號5至8所示工具，雖其
    中部分為被告丁○○所有，但並無證據足認與附表一編號 1
    至 5所示竊盜犯行有何關連，與被告癸○○無關，爰均不予
    宣告沒收，併予敘明。
據上論斷，應依刑事訴訟法第 299條第1項、第273條之1第1項、
第310條之 2、第454條第1項，刑法第28條、第321條第1項第3款
、第4款、第51條第5款、第38條第1項第2款，判決如主文。
本案經檢察官辛○○到庭執行職務。
中    華    民    國    97    年    11    月    25    日
                  刑事第八庭    法  官  周紹武
以上正本證明與原本無異
如不服本判決應於收受本判後10日內向本院提出上訴書狀，並應
敘述具體理由。其未敘述上訴理由者，應於上訴期間屆滿後20日
內向本院補提理由書狀（均須按他造當事人之人數附繕本）「切
勿逕送上級法院」。
                                書記官  徐晨芳
中    華    民    國    97    年    11    月    25    日
附錄本案論罪科刑法條全文：
中華民國刑法第321條第1項
犯竊盜罪而有左列情形之一者，處 6 月以上、 5 年以下有期徒
刑：
一、於夜間侵入住宅或有人居住之建築物、船艦或隱匿其內而犯
    之者。
二、毀越門扇、牆垣或其他安全設備而犯之者。
三、攜帶兇器而犯之者。
四、結夥三人以上而犯之者。
五、乘火災、水災或其他災害之際而犯之者。
六、在車站或埠頭而犯之者。
┌─────────────────────────────────────────────────┐
│【附表一】                                                                                        │
├─┬────┬────┬───┬────┬───┬────┬───────────────────┤
│編│犯罪時間│犯罪地點│被害人│失竊物品│行為人│所犯法條│  主      文      及      刑      期  │
│號│        │        │      │        │      │        │                                      │
├─┼────┼────┼───┼────┼───┼────┼───────────────────┤
│  │96年11月│臺南縣新│乙○○│農用拼裝│庚○○│刑法第32│結夥三人以上、攜帶兇器竊盜，處有期徒刑│
│1 │27日夜間│營市土庫│      │車（鐵牛│丁○○│1條第1項│捌月，扣案如附表二編號 1所示活動扳手壹│
│  │        │里 102號│      │車）車用│癸○○│第 3款、│支、附表二編號 2所示工具內加力鉗（萬能│
│  │        │（土安宮│      │蓄電池 1│      │第 4款  │鉗）壹支均沒收。                      │
│  │        │）旁    │      │顆      │      │        │                                      │
├─┼────┼────┼───┼────┼───┼────┼───────────────────┤
│2 │96年11月│臺南縣後│壬○○│農用拼裝│庚○○│刑法第32│結夥三人以上、攜帶兇器竊盜，處有期徒刑│
│  │27日夜間│壁鄉福安│      │車（鐵牛│丁○○│1條第1項│捌月，扣案如附表二編號 1所示活動扳手壹│
│  │        │村下寮14│      │車）車用│癸○○│第 3款、│支、附表二編號 2所示工具內加力鉗（萬能│
│  │        │9 號前空│      │蓄電池 1│      │第 4款  │鉗）壹支均沒收。                      │
│  │        │地      │      │顆      │      │        │                                      │
├─┼────┼────┼───┼────┼───┼────┼───────────────────┤
│3 │96年11月│臺南縣後│甲○○│車牌號碼│庚○○│刑法第32│結夥三人以上、攜帶兇器竊盜，處有期徒刑│
│  │27日夜間│壁鄉頂安│      │JA-317號│丁○○│1條第1項│捌月，扣案如附表二編號 1所示活動扳手壹│
│  │        │村頂寮91│      │聯結車車│癸○○│第 3款、│支、附表二編號 2所示工具內加力鉗（萬能│
│  │        │之 1號前│      │用蓄電池│      │第 4款  │鉗）壹支均沒收。                      │
│  │        │        │      │2顆     │      │        │                                      │
├─┼────┼────┼───┼────┼───┼────┼───────────────────┤
│4 │96年11月│臺南縣新│丙○○│農用拼裝│庚○○│刑法第32│結夥三人以上、攜帶兇器竊盜，處有期徒刑│
│  │27日夜間│營市土庫│      │車（鐵牛│丁○○│1條第1項│捌月，扣案如附表二編號 1所示活動扳手壹│
│  │        │里11鄰土│      │車）車用│癸○○│第 3款、│支、附表二編號 2所示工具內加力鉗（萬能│
│  │        │庫72之10│      │蓄電池 1│      │第 4款  │鉗）壹支均沒收。                      │
│  │        │號旁    │      │顆      │      │        │                                      │
├─┼────┼────┼───┼────┼───┼────┼───────────────────┤
│5 │96年11月│臺南縣後│己○○│農用拼裝│庚○○│刑法第32│結夥三人以上、攜帶兇器竊盜，處有期徒刑│
│  │27日夜間│壁鄉長安│      │車（鐵牛│丁○○│1條第1項│捌月，扣案如附表二編號 1所示活動扳手壹│
│  │        │村中寮18│      │車）車用│癸○○│第 3款、│支、附表二編號 2所示工具內加力鉗（萬能│
│  │        │號之 1路│      │蓄電池 1│      │第 4款  │鉗）壹支均沒收。                      │
│  │        │旁      │      │顆      │      │        │                                      │
└─┴────┴────┴───┴────┴───┴────┴───────────────────┘
┌───────────────────────────────────┐
│【附表二】                                                            │
├──┬────────┬──┬────────────────────┤
│編號│品名            │數量│備註                                    │
├──┼────────┼──┼────────────────────┤
│  1 │活動扳手        │壹支│扣押物品清單（本院卷第40頁）編號1       │
├──┼────────┼──┼────────────────────┤
│  2 │活動扳手        │壹支│扣押物品清單（本院卷第40頁）編號2       │
├──┼────────┼──┤                                        │
│  3 │活動扳手        │壹支│                                        │
├──┼────────┼──┤                                        │
│  4 │加力鉗（萬能鉗）│壹支│                                        │
├──┼────────┼──┼────────────────────┤
│  5 │梅花扳手        │貳支│扣押物品清單（本院卷第40頁）編號3       │
├──┼────────┼──┼────────────────────┤
│  6 │破壞剪          │貳支│扣押物品清單（本院卷第40頁）編號4       │
├──┼────────┼──┼────────────────────┤
│  7 │一字螺絲起子    │壹支│扣押物品清單（本院卷第40頁）編號5       │
├──┼────────┼──┼────────────────────┤
│  8 │舊電池連接線    │條│扣押物品清單（本院卷第40頁）編號6       │
└──┴────────┴──┴────────────────────┘


司法院資訊處製作；財團法人民間司法改革基金會備份。
